【裁判字號】    92,易,1446
【裁判日期】    920702
【裁判案由】    竊盜
【裁判全文】
臺灣高雄地方法院刑事判決                        九十二年度易字第一四四六號
    公  訴  人  臺灣高雄地方法院檢察署檢察官
    被      告  乙○○
    被      告  丁○○
    被      告  丙○○
右列被告因竊盜案件，經檢察官提起公訴（九十二年度偵字第九七四四號），本院判
決如左：
    主  文
乙○○、丁○○、丙○○結夥三人以上踰越牆垣竊盜，乙○○、丁○○各處有期徒刑
陸月，如易科罰金均以參佰元折算壹日，丙○○處有期徒刑柒月。
    事  實
一、乙○○、丁○○、丙○○共同基於意圖為自己不法所有之犯意聯絡，於民國（下
    同）九十二年五月六日九時許，推由乙○○、丁○○踰越高雄市鼓山區○○○路
    一號臺灣水泥股份有限公司（下稱臺泥公司）高雄廠圍牆之牆垣，侵入臺泥公司
    高雄廠區內（無故侵入住宅、建築物罪部分未據告訴），丙○○則在圍牆外把風
    接應，適乙○○、丁○○下手竊取臺泥公司所有之不鏽鋼漸縮接頭一個（重約四
    十公斤，價值約八萬元）得手時，丙○○發現臺泥公司專員甲○○走近，乃向乙○○、丁○○警告稱：「臺泥公司主管來了，大家快跑。」等語，乙○○、丁○○、丙○○乃合力將所竊得之不鏽鋼漸縮接頭搬上乙○○所有車牌號碼ＸＧＱ－
    九一七號機車所連結之手推車，並由乙○○騎乘上開機車後載丁○○，丙○○則
    步行跟隨在後，共同逃離現場，甲○○隨即報警處理，嗣於同日九時二十分許，
    在高雄市鼓山區○○○路二巷口往北一百公尺處為警查獲。
二、案經高雄市政府警察局鼓山分局移送臺灣高雄地方法院檢察署檢察官偵查起訴。
    理  由
一、訊據被告乙○○、丁○○對於右揭事實迭於警訊、偵查及本院審理中均坦承不諱
    ，核與證人即臺泥公司專員甲○○證述情節相符，此外，並有車牌號碼ＸＧＱ－
    九一七號機車、手推車各一輛扣案，及贓物認領保管單、扣押筆錄、扣押物品目
    錄表各一紙、照片三張在卷足資佐證。被告乙○○、丁○○之自白既與事實相符
    ，自得採為論科之依據，事證明確，渠等犯行均堪以認定。
二、訊據被告丙○○矢口否認有何竊盜犯行，辯稱：當時我剛睡醒經過那裡遇到丁○○、乙○○，我沒有幫他們在外面把風，我也不知道他們二人在裡面竊取東西云
    云。惟查，右揭事實，業據共同被告乙○○、丁○○迭於警訊、偵查及本院審理
    中供承不諱（見警卷第二、三、四頁、偵查卷第十二、二十頁、本院九十二年度
    聲羈字第二六八號卷第四、五頁、本院九十二年六月十日訊問筆錄、九十二年六
    月十九日、六月二十六日審判筆錄），核與證人即臺泥公司專員甲○○證述情節
    相符（見警卷第七頁），此外，並有車牌號碼ＸＧＱ－九一七號機車、手推車各
    一輛扣案，及贓物認領保管單、扣押筆錄、扣押物品目錄表各一紙、照片三張在
    卷足資佐證（見警卷第十三至十七頁）。而被告丙○○雖堅稱沒有把風，沒有幫
    忙把不鏽鋼漸縮接頭搬上手推車，也不知道被告乙○○、丁○○竊取不鏽鋼漸縮
    接頭之事，然其同時卻陳稱：「因我沒有進入臺泥公司，我不知道是何人竊取不
    鏽鋼漸縮接頭的，但我有看到臺泥公司之主管甲○○，就立刻告訴剛把不鏽鋼漸
    縮接頭搬到牆外之丁○○和乙○○說「臺泥公司主管來了，大家快跑」。」、「
    我知道竊取不鏽鋼漸縮接頭是準備變賣金錢花用。」等語（見警卷第五、六頁）
    ，準此，被告丙○○既然事先不知道被告乙○○、丁○○竊取不鏽鋼漸縮接頭之
    事，則其如何知道被告乙○○、丁○○竊取不鏽鋼漸縮接頭是準備變賣金錢花用
    ﹖且其為何看到臺泥公司專員甲○○後，就立刻警告被告乙○○、丁○○稱「臺
    泥公司主管來了，大家快跑」，此顯與常情有違。再參以共同被告乙○○、丁○○與被告丙○○均陳稱渠等三人均認識，彼此間無仇恨糾紛，共同被告乙○○更
    堅稱不會誣陷被告丙○○等語（見本院九十二年六月十日訊問筆錄、九十二年六
    月十九日、六月二十六日審判筆錄），衡諸常情，共同被告乙○○、丁○○當無
    故為設詞構陷被告丙○○之理。綜上所述，被告丙○○所辯顯係事後卸責之詞，
    不足採信，事證明確，其犯行堪以認定。
三、核被告乙○○、丁○○、丙○○所為，均係犯刑法第三百二十一條第一項第二款
    、第四款之結夥三人以上踰越牆垣竊盜罪。被告三人就上開犯行有犯意聯絡及行
    為分擔，均為共同正犯。起訴書犯罪事實欄業已敘及被告三人共同竊盜之事實，
    然於所犯法條欄則僅論以刑法第三百二十一條第一項第二款之踰越牆垣竊盜罪，
    未論及刑法第三百二十一條第一項第四款之結夥三人以上竊盜罪，尚有疏漏，應
    予補充。審酌被告三人不思以正當途徑取財，竟竊取他人財物，所竊得之財物業
    經被害人領回，及渠等犯罪之動機（一時貪念）、目的、智識程度（被告乙○○
    係高職畢業，被告丁○○係國中肄業、被告丙○○係國中畢業）、手段（踰越牆
    垣徒手竊取）、所生之危害、被告乙○○、丁○○坦承犯行、深表悔意、態度良
    好、被告丙○○則否認犯行、尚無悔意等一切情狀，爰分別量處如主文所示之刑
    ，並就被告乙○○、丁○○諭知易科罰金之折算標準。至扣案之車牌號碼ＸＧＱ
    －九一七號機車、手推車各一輛雖係被告乙○○所有之物，然僅係用於裝載所竊
    得之不鏽鋼漸縮接頭，並非專供竊盜犯罪所用之物，本院認尚無宣告沒收之必要
    ，併予敘明。
據上論斷，應依刑事訴訟法第二百九十九條第一項前段，刑法第二十八條、第三百二
十一條第一項第二款、第四款、第四十一條第一項前段，罰金罰鍰提高標準條例第二
條，判刑如主文。
本案經檢察官黃彩秀到庭執行職務。
中      華      民      國    九十二    年      七      月      二      日
                                        臺灣高雄地方法院刑事第二庭
                                            法  官  孫  啟  強
右正本證明與原本無異。
如不服本判決，應於判決送達後十日內，向本院提出上訴狀。
                                            書記官  盧  雅  婷
中      華      民      國    九十二    年      七      月      二      日
附錄本判決論罪科刑之法條：
中華民國刑法第三百二十一條：
犯竊盜罪而有左列情形之一者，處六月以上、五年以下有期徒刑：
一於夜間侵入住宅或有人居住之建築物、船艦或隱匿其內而犯之者。
二毀越門扇、牆垣或其他安全設備而犯之者。
三攜帶兇器而犯之者。
四結夥三人以上而犯之者。
五乘火災、水災或其他災害之際而犯之者。
六在車站或埠頭而犯之者。
前項之未遂犯罰之。


司法院資訊處製作；財團法人民間司法改革基金會備份。
